【裁判字號】    98,抗,329
【裁判日期】    980715
【裁判案由】    停止強制執行
【裁判全文】
臺灣高等法院臺中分院民事裁定           98年度抗字第329號
抗  告  人  甲○○
相  對  人  戊○○
                        20號.
相  對  人  己○○
                        弄7號.
相  對  人  丁○○
                        號
相  對  人  丙○○
相  對  人  乙○○
上列當事人間停止強制執行事件，抗告人對於中華民國98年6月5
日臺灣苗栗地方法院98年度聲字第167號裁定提起抗告，本院裁
定如下：
    主  文
抗告駁回。
抗告程序費用由抗告人負擔。
    理  由
一、抗告意旨略以：兩造原共有坐落苗栗縣頭屋鄉○○○段二岡
    坪小段451、452地號土地，於民國92年7月10日鈞院92年度
    上字第82號分割共有物事件審理時成立和解，同意將前開2
    筆土地合併平均分割；分割後抗告人取得坐落苗栗縣頭屋鄉
    ○○○段二岡坪小段451地號土地，相對人等則取得同小段
    451-1地號土地，相對人乙○○並於92年9月19日自請代書辦
    理分割登記完畢。詎相對人於95年2月21日違反上開已平均
    分割鑑界確定之結果，於無特殊原因下再次申請頭份地政事
    務所複丈測量，並完全由相對人引導採用其虛偽不實之基準
    點，致測量結果與苗栗地政事務所92年10月24日所為之測量
    成果圖不符，而有61平方公尺之相差，造成兩造事後拆屋還
    地之訴訟，迄未終止。抗告人對本件執行名義即原法院97年
    度簡上字第32號確定判決所提之再審之訴，雖經原法院97年
    度再易字第9號駁回，惟抗告人已於98年5月19日依法提出新
    事證，向原法院再提起再審之訴（原法院98年度補字第244
    號），是於該再審之訴未終結前，實不宜武斷拆除抗告人業
    經相對人同意圍設之鐵柱網，以免損害擴大。又本件實乃相
    對人一再違背其所同意合併後平均分割之結果，將其分割後
    所取得之系爭451-1地號土地挖高墊低，加高擋土牆，使原
    有基準界樁被掩滅，並於其比鄰之私有地上私設基準點，使
    外地測量人員捉摸不清正確基準點而發生誤差，致抗告人原
    依苗栗地政事務所繪製之土地平均分割圖所取得之系爭451
    地號土地面積減少61平方公尺，對抗告人顯非公平。又系爭
    土地從未辦理重測，且因環繞系爭土地周圍之土地如雙鳳路
    及中山高速公路均分別有向西或向南拓寬之情形，惟本件據
    以複測之地籍圖並未因此修正，復無真正得以信賴之基準點
    作為鑑界之公設界標，故測量員可靠界址點認定不一，而產
    生不同之測量結果。因上開毫無公平確實性且一面倒之複丈
    測量結果，波及抗告人業經相對人乙○○同意設置之各種建
    築物，損失非小，且相對人籍設外地，系爭土地大部分亦不
    能種植，荒廢一片，拆除抗告人所設之鐵柱圍籬網，對相對
    人並無實益，為此提起本件抗告，請求廢棄原裁定，並准抗
    告人停止強制執行之聲請等語。
二、按強制執行程序開始後，除法律另有規定外，不停止執行。
    有回復原狀之聲請，或提起再審或異議之訴，或對於和解為
    繼續審判之請求，或提起宣告調解無效之訴、撤銷調解之訴
    ，或對於許可強制執行之裁定提起抗告時，法院因必要情形
    或依聲請定相當並確實之擔保，得為停止強制執行之裁定。
    強制執行法第18條定有明文。又按債務人提起再審之訴時，
    依強制執行法第18條第2項規定，法院固得依其聲請定相當
    並確實之擔保，裁定停止強制執行。惟其再審之訴如經裁判
    駁回確定，法院即不得再裁定停止強制執行（最高法院81年
    度台聲字第441號裁定要旨參照）。再依強制執行法第18條
    第2項規定提起再審之訴，法院因必要情形或依聲請定相當
    並確實之擔保，得為停止強制執行之裁定。此再審之訴，係
    指對於為執行名義之確定判決所提起者而言，當事人所提起
    之再審之訴如非係對於為執行名義之確定判決所提起者，自
    無該法條規定之適用（最高法院86年度台抗字第556號裁定
    要旨參照）。
三、經查：原法院97年度簡上字第32號拆屋還地確定判決，以抗
    告人無權占有使用相對人戊○○、己○○、丁○○、及丙○
    ○等4人所共有系爭451-1地號土地如該原審判決附圖所示紅
    色實線及紅色斜線部分面積共計61平方公尺，並於其上架設
    鐵架圍籬及種植植物，抗告人應將占用上開部分土地之地上
    物騰空後，返還土地予相對人等4人。相對人等4人乃持原法
    院97年度簡上字第32號拆屋還地確定判決為執行名義，聲請
    原法院97度執字第15116號強制執行；抗告人則以其已於原
    審提起97年度再易字第9號再審之訴，而聲請停止該強制執
    行，經原法院以97年度聲字第459號裁定，准抗告人以新臺
    幣3,8430元供擔保後，上開強制執行程序，於原法院97年度
    再易字第9號再審之訴事件判決確定、和解或撤回起訴前應
    暫予停止。嗣原法院97年度再易字第9號判決業已駁回抗告
    人該再審之訴確定，抗告人又以其於98年5月19日已對原法
    院97年度再易字第9號確定判決提起再審之訴為由，再聲請
    停止本件強制執行等情，以上業經本院調閱原法院97度執字
    第15116號強制執行全卷查明屬實。查抗告人嗣又對原法院
    97年度再易字第9號確定判決提起再審之訴，核其聲明係以
    ：「廢棄97年度再易字第9號之民事判決」，並非對本件強
    制執行執行名義之原法院97年度簡上字第32號確定判決所提
    起；且抗告人對執行名義提起之原法院97年度再易字第9號
    再審之訴，亦經判決駁回抗告人再審之訴確定，其再審之訴
    既經判決駁回確定，揆諸前揭規定，法院即不得再為裁定停
    止強制執行。原裁定駁回其停止強制執行之聲請，核無不合
    。抗告人以上由提起本件抗告，為無理由，應予駁回。
四、據上論結，本件抗告為無理由，爰依民事訴訟法第495條之1
    第1項、第449條第1項、第95條、第78條，裁定如主文。
中    華    民    國    98    年    7     月    15    日
                民事第四庭    審判長法  官  陳蘇宗
                                    法  官  黃永祥
                                    法  官  張浴美
以上正本係照原本作成。
不得再抗告。
                                    書記官  阮正枝
中    華    民    國    98    年    7     月    15    日
                                                      Ｍ


司法院資訊處製作；財團法人民間司法改革基金會備份。
